【裁判字號】    99,上重更(一),8
【裁判日期】    990430
【裁判案由】    違反毒品危害防制條例
【裁判全文】
臺灣高等法院臺中分院刑事判決     99年度上重更(一)字第8號
上  訴  人  臺灣彰化地方法院檢察署檢察官
上  訴  人
即  被  告  甲○○
指定辯護人  本院公設辯護人王金陵
上列上訴人因被告違反毒品危害防制條例等案件，不服臺灣彰化
地方法院97年度訴字第3336號中華民國98年2月24日第一審判決
（起訴案號：臺灣彰化地方法院檢察署97年度偵字第9408、1043
6、10437、10438號），提起上訴，經判決後，由最高法院發回
更審，本院判決如下：
    主  文
原判決關於甲○○販賣第一級毒品部分撤銷。
甲○○犯如附表一至八所示之販賣第一級毒品罪，各處如附表一
至八所示之宣告刑（含主刑及從刑）。應執行有期徒刑拾年，扣
案如附表九、十所示之行動電話各壹支（均不含SIM 卡）沒收；
未扣案如附表十一所示之行動電話壹支（不含SIM 卡）沒收，如全
部或一部不能沒收時，追徵其價額；販賣第一級毒品所得財物新
臺幣貳萬壹仟捌佰元應沒收，如全部或一部不能沒收時，應以其
財產抵償之。
    事  實
一、甲○○（綽號「小六」、「賣蚵仔」）前曾因施用毒品案件
    ，經臺灣彰化地方法院分別以93年度訴字第114、1023號判
    決判處應執行有期徒刑1年、1年3月確定，接續執行後於民
    國95年4月7日假釋出獄，並交付保護管束，保護管束期間於
    95年10月20日期滿未經撤銷視為執行完畢。詎仍不知悔改，
    明知海洛因係毒品危害防制條例第2條第2項第1款所列管之
    第一級毒品，不得非法販賣、持有，竟各別基於同時供己施
    用及意圖營利販賣之犯意，於附表二編號7.(1)、8.(1)、9.(1)
    、附表六編號1.(1)所示時地等地，以其所有扣案之SAMSUNG
    廠牌（內插有向友人「許文遠」《音同》借用之0000000000
    號門號《申租人許清鎮》）、所有未扣案之NOKIA廠牌（內
    插有向洪仲維借用之0000000000號門號）行動電話2支與丙
    ○○聯絡，以每次新臺幣（下同）6千元至1萬元不等價格向
    丙○○（業經臺灣彰化地方法院檢察署檢察官以97年度偵字
    第10588、10974、11354號案偵查起訴，經臺灣彰化地方法
    院以98年度訴字第174號判處有期徒刑23年，嗣經本院以98
    年度上訴字第2250號判決駁回上訴，丙○○不服，上訴最高
    法院中）販入重達4分之1錢至8分之3錢之第一級毒品海洛因
    後，除部分供己施用（施用毒品部分經臺灣彰化地方法院以
    97年度訴字第3171號判決判處應執行有期徒刑10月確定）外
    ，另以其所有MOTOROLA廠牌（內插有向友人洪仲維借用之00
    00000000號門號）、SAMSUNG廠牌（內插有0000000000號門
    號）之行動電話2支，分別作為其對外連繫販賣毒品之工具
    ，與附表一至八所示購毒者接洽後，分別於附表一至八各次
    所示之時間、地點，以附表一至八各次所示之方式、價格，
    多次販賣海洛因毒品予附表一至八所示之購毒者（其中附表
    三之2次販賣行為，則由陳嘉宏與鄭盟露合資推由鄭盟露出
    面向甲○○購買海洛因，陳嘉宏僅陪同鄭盟露前往），並均
    銀貨兩訖。
二、嗣於97年10月2日中午（起訴書誤繕為下午）12時40分許，
    為警持臺灣彰化地方法院核發之搜索票，在彰化縣芳苑鄉○
    ○村○○路○○段257巷12號查獲，並扣得其甫於當日11時5
    分許後至12時40分止間之某時，以營利意圖向綽號「姐仔」
    之成年女子以6500元販入之海洛因1包（驗餘淨重0.83公克
    ，空包裝重0.29公克）、及其所有供聯絡販賣毒品海洛因用
    之如附表九、十所示行動電話機具2支（分別含門號0000000
    000、0000000000號之SIM卡）。甲○○並向檢察官供出其海
    洛因之來源係向丙○○所購買，因而查獲丙○○販賣第一級
    毒品海洛因之犯行，且甲○○於警詢、檢察官偵查中、原審
    及本院審理時均自白犯罪。
三、案經彰化縣警察局芳苑分局報告臺灣彰化地方法院檢察署檢
    察官偵查起訴。
    理  由
壹、證據能力：
一、按被告以外之人於審判外之言詞或書面陳述，除法律有規定
    者外，不得作為證據。被告以外之人於偵查中向檢察官所為
    之陳述，除顯有不可信之情況者外，得為證據。被告以外之
    人於審判外之陳述，雖不符前4 條之規定，而經當事人於審
    判程序同意作為證據，法院審酌該言詞陳述或書面陳述作成
    時之情況，認為適當者，亦得為證據。當事人、代理人或辯
    護人於法院調查證據時，知有第159條第1項不得為證據之情
    形，而未於言詞辯論終結前聲明異議者，視為有前項之同意
    。刑事訴訟法第159條第1項、第159條之1第2項、第159條之
    5分別定有明文。證人陳坤富、洪啟富、陳嘉宏、鄭盟露、
    洪孟哲、洪瑋聯、張韶之、林志成、陳國賓分別於偵查中向
    檢察官所為之證述，雖係被告以外之人於審判外之言詞陳述
    ，為傳聞證據，然其等於偵查中向檢察官所為證述，既經具
    結，且本院審酌該等言詞陳述係由各證人出於自由意識而陳
    述，又無其他證據足認該等陳述有何顯不可信之情事等一切
    情況，依刑事訴訟法第159條之1第2項規定，認上開證人於
    偵訊中之證述，得採為認定本件犯罪事實所憑之證據；及證
    人陳坤富、洪啟富、陳嘉宏、鄭盟露、洪孟哲、洪瑋聯、張
    韶之、林志成、陳國賓於警詢時之證述，雖係被告以外之人
    於審判外之言詞陳述，為傳聞證據，然上訴人即被告（下稱
    被告）甲○○及其辯護人於法院行準備程序時既均同意將之
    引為證據，且經原審法院及本院於審理時當庭直接提示而為
    合法之調查，被告及其辯護人均未於言詞辯論終結前聲明異
    議，本院復審酌該等言詞陳述係由證人出於自由意識而陳述
    ，並無非法取證之情況，依刑事訴訟法第159條之5之規定，
    認上開證人於警詢時之證述，應得採為認定本件犯罪事實所
    憑之證據。
二、再按有事實足認被告或犯罪嫌疑人有最輕本刑為3年以上有
    期徒刑之罪嫌，並危害國家安全或社會秩序情節重大，而有
    相當理由可信其通訊內容與本案有關，且不能或難以其他方
    法蒐集或調查證據者，得發通訊監察書。通訊監察書，偵查
    中由檢察官依司法警察機關聲請或依職權以書面記載第11條
    之事項，並敘明理由、檢附相關文件，聲請該管法院核發，
    通訊保障及監察法第5條第1項第1款、第2項分別定有明文。
    本件承辦警員對於被告所持用門號0000000000、0000000000
    、0000000000號行動電話，實施通訊監察，經原審法院核准
    在案，此有詳載聲監案號、案由、監察電話、監察對象之通
    訊監察書附卷（見彰化縣警察局芳苑分局芳警分偵字第0970
    021005號刑案偵查卷宗第9-14頁）可參，均係依法所為之通
    訊監察，應具有證據能力。又按通訊監察錄音之譯文，僅屬
    依據監聽錄音結果予以翻譯之文字，固具文書證據之外觀，
    但實際上仍應認監聽所得之錄音帶或光碟，始屬調查犯罪所
    得之證物；刑事訴訟法第165條之1第2 項所稱之證物，如其
    蒐證程式合法，並經合法調查，自具證據能力。因此，檢察
    官如提出通訊監察錄音之譯文為其證據方法，實乃以其監聽
    所得之錄音帶或光碟，為調查犯罪所得之證物，法院本應依
    刑事訴訟法第165條之1所列之方法調查，以判斷該錄音帶或
    光碟是否與通訊監察錄音之譯文相符。而監聽錄音製作之譯
    文，雖通常為偵查犯罪機關單方面製作，然若被告或訴訟關
    係人對其真實性並無爭執，經法院於審判期日提示譯文供當
    事人辨認、表示意見並為辯論者，程式自屬適法（最高法院
    95年度台上字第295號、94年度台上字第4665 號判決意旨參
    照）。經查，本案卷內之相關電話監聽，取證程式未見違法
    情事，已如前述；而警員依監聽錄音所製作之通訊監察譯文
    ，經法院審理期間提示予檢察官、被告、辯護人後，檢察官
    、被告、辯護人對於通訊監察譯文內容之真實性，並無爭執
    ，且經附表一至八所示購毒者於警、偵訊時經檢警提示各該
    監聽譯文後，亦均證稱確為其等與被告通話內容無訛，揆諸
    前揭說明，上開通訊監察譯文應具證據能力。
三、扣案之行動電話機具（含SIM 卡）等物，均非屬供述證據而
    無傳聞法則之適用，惟查上開扣案物品，係由員警持臺灣彰
    化地方法院法官所核發之搜索票依法定程序合法執行搜索扣
    得，與本案具有關聯性，當有證據能力。
四、按被告以外之人於審判外之言詞或書面陳述，除法律有規定
    者外，不得作為證據；又被告以外之人於審判外之陳述，雖
    不符第159條之1至第159條之4之規定，但經當事人於審判程
    序同意作為證據，法院審酌該言詞陳述或書面陳述作成時之
    情況，認為適當者，亦得為證據；當事人、代理人或辯護人
    於法院調查證據時，知有第159條第1項不得為證據之情形，
    而未於言詞辯論終結前聲明異議者，視為有前項之同意，刑
    事訴訟法第159條第1項、第159條之5規定甚明。經查，除上
    開說明以外，本判決下列所引用之各該被告以外之人於審判
    外之陳述（包括書面陳述），雖屬傳聞證據，惟業經檢察官
    、被告及辯護人等於審理期日時均表示無意見而不予爭執，
    且迄至言詞辯論終結前亦均未聲明異議，本院審酌上開證據
    資料製作時之情況，尚查無違法不當之瑕疵，亦認為以之作
    為證據應屬適當，揆諸前開法律規定與說明，依刑事訴訟法
    第159條之5規定，認前揭證據資料均有證據能力。
貳、實體部分：
一、訊據被告甲○○對於附表一至八所示販賣第一級毒品海洛因
    之犯行均坦承不諱，核與證人陳坤富、洪啟富、陳嘉宏、鄭
    盟露、洪孟哲、洪瑋聯、張韶之、林志成等人於警詢時及檢
    察官偵訊時具結證述情節相符，復有被告分別與陳坤富、洪
    啟富、陳嘉宏、鄭盟露、洪孟哲、洪瑋聯、張韶之、林志成
    為交易海洛因時之通訊監察書、通訊監察譯文、相關照片及
    被告與丙○○所持用0000000000號門號之通訊監察譯文附卷
    （見本院上訴審卷第136-137頁）可參。另有於97年10月2日
    中午12時40分許，在彰化縣芳苑鄉○○村○○路○○段257巷
    12號被告住處，為警持搜索票扣得附表九、十所示行動電話
    機具2支（搭配門號分別為0000000000、0000000000號）可
    資佐證。
二、按刑事上販賣罪之完成，與民事上買賣契約之成立，二者之
    概念尚有不同，刑事上之販賣行為，則須以營利為目的，將
    標的物販入或賣出，有一於此，其犯罪行為始為完成，苟行
    為人尚未將標的物販入或賣出，即難謂其販賣行為已屬完成
    （最高法院88年度台上字第3760號判決意旨參照）。又按販
    賣毒品之所謂販賣行為，係行為人基於營利之目的，而販入
    或賣出毒品而言。販賣毒品者，其主觀上須有營利之意圖，
    且客觀上有販賣之行為，即足構成，至於實際上是否已經獲
    利，則非所問。即於有償讓與他人之初，係基於營利之意思
    ，並著手實施，而因故無法高於購入之原價出售，最後不得
    不以原價或低於原價讓與他人時，仍屬販賣行為。必也始終
    無營利之意思，縱以原價或低於原價有償讓與他人，方難謂
    為販賣行為，而僅得以轉讓罪論處（最高法院93年度台上字
    第1651號判決意旨參照）。再按我國查緝販賣毒品執法甚嚴
    ，販賣海洛因既係違法行為，當非可公然為之，亦無公定價
    格，且容易分裝並增減份量，而每次買賣之價量，可能隨時
    依雙方關係深淺、資力、需求量及對行情之認知、來源是否
    充裕、購買者被查獲時供述購買對象之可能風險之評估等情
    形，而異其標準，非可一概而論；販賣之利得，除被告就販
    賣之價量俱明確供述外，委難察得實情，販賣之人從價差或
    量差中牟利之方式雖異，其意圖營利之販賣行為則同一。是
    以因海洛因量微價高，販賣者率有暴利可圖，苟非意圖販賣
    營利，一般人焉有可能甘冒重度刑責而販賣海洛因之理，此
    由被告於警詢時供稱：「我都沒有獲利，只有賺自己施用毒
    品。」（見彰化縣警察局芳苑分局芳警分偵字第0970001829
    2號卷第10頁），於偵訊時供稱：「因為我身體不好，沒有
    在工作，我自己也有毒癮，我才會將上游給我的貨變賣，我
    向上游購買時，同樣的量會比較便宜，而我每變賣1萬元的
    量，約可賺約3千元的海洛因量，這些多出來的海洛因，我
    都拿來自己吸食。」（見97年度偵字第9408號卷第18頁），
    於原審審理時坦承：「（為何要賣毒品？）因為我是以毒養
    毒，我施用毒品的量比較大。」等語（見原審卷第61頁反面
    ），於本院上訴審供稱：伊於附表一至八所販賣之35次海洛
    因，都是向丙○○購買的，每次向丙○○購買海洛因的原因
    ，用途在供自己吸用及販賣等語（見本院上訴卷第63頁）；
    於本院審理時供稱：「我都是從買入的海洛因中拿一些來施
    用，其他的海洛因再依原價販賣。」，益徵被告確於向上游
    （即丙○○，詳下述）購入毒品海洛因後，除供一己施用，
    為支付施用毒品海洛因之龐大開銷，兼而販賣，且透過變賣
    1萬元份量，則可獲得相當約3千元海洛因比例之不法利益，
    被告確實有營利之意圖及獲取不法利益之事實，應堪認定。
    足見被告於附表一至八所示各次意圖營利，販賣毒品海洛因
    之自白，確與事實相符，而均堪採信。
三、公訴人雖以被告與附表一至八所示購毒者，凡有通聯紀錄者
    ，以通聯時間作為其各次販賣毒品之時間，然依各該通聯紀
    錄之對話，被告應與附表一至八所示購毒者電話聯絡後，再
    邀約地點見面交易，故茲認定於各該通聯時間之後當日某時
    ，為其等交易毒品之時間，即如附表一至八「販賣時間、地
    點」欄所示。另附表一編號5.部分，公訴意旨雖認被告與陳
    坤富該次犯罪時間為97年10月2日上午9時許，然經調閱該次
    通訊監察譯文顯示，該次通話時間應為97年10月2日10時22
    分49秒起至10時23分24秒止（見本院上訴審卷第137頁），
    被告於本院上訴審並供稱該次交易時間為97年10月2日10時
    25分許（見本院上訴卷第145頁），故認定該時間為被告與
    陳坤富之交易時間，且起訴書此部分除時間外，另交易方法
    、地點、金額均相同，僅時間有所誤載，起訴之基本社會事
    實仍屬相同，仍在法院所得審理範圍內，僅時間有所更正。
    又附表五編號5.部分，雖查無該次通聯紀錄，有彰化縣警察
    局芳苑分局98年5月27日芳警分偵字第0980009428號函文及
    通話紀錄各1份在卷（見本院上訴審卷第97、129-131頁）可
    參，惟此次交易毒品之犯行已經證人洪孟哲於檢察官偵訊時
    具結證述在卷，並明確證稱該次交易時間為上午10時許等語
    明確（見97年度偵字第9408號卷第61頁），復為被告所不爭
    執，茲以證人洪孟哲具結後證述之內容為其認定依據，以上
    均附此敘明。
四、新舊法比較部分：
  (一)按法規之制定與法規之修正，如有特定生效日之必要者，依
    中央法規標準法第14條或第20條第2項準用第14條之規定，
    應分別特定其施行日期。是法規制定或前次修正基於特殊因
    素所特定之施行日期，並不適用於日後修正或再次修正之條
    文。而法律之制定或修正，若未明定施行日期者，中央法規
    標準法雖未規定應自何時生效，然法律既經制定或修正並經
    總統公布，自應依一般原則，自公布日起算至第3日發生效
    力。92年7月9日修正公布之毒品危害防制條例第36條規定：
    「本條例自公布後6個月施行。」其立法理由謂：「(1)依修
    正草案第2條第3項規定，法務部需會同衛生署成立審議委員
    會每3個月定期檢討調整毒品之分級及品項，而本次新增第
    四級毒品，有需要在新法施行前先經該審議會檢討後再調整
    公布，爰預留6個月緩衝期，以利處理。(2)依本條例新修正
    之規定，有必要再訂定相關子法及修正相關法規，以配合本
    條例之施行，故亦有需要預留適當緩衝期，以利訂頒相關子
    法及相關法規之配合修正」，故該條規定，顯係因應該次修
    正之需，始預留適當之緩衝期。98年5月20日毒品危害防制
    條例修正條文時，因未有施行日期之特別規定，自應依一般
    原則，自公布日起算至第3日發生效力，核先敘明。是被告
    犯後法律已有變更：
  1.修正前毒品危害防制條例第4條第1項原規定：「製造、運輸
    、販賣第一級毒品者，處死刑或無期徒刑；處無期徒刑者，
    得併科新臺幣1千萬元以下罰金」，經修正為：「製造、運
    輸、販賣第一級毒品者，處死刑或無期徒刑；處無期徒刑者
    ，得併科新臺幣2千萬元以下罰金」，經比較新舊法律之結
    果，原則上固以修正前之規定較有利於被告。
  2.修正前毒品危害防制條例第17條原規定：「犯第4條第1項至
    第4項、第5條第1項至第4項前段、第6條第1項至第4項、第7
    條第1項至第4項、第8條第1項至第4項、第10條或第11條第1
    項、第2項之罪，供出毒品來源，因而破獲者，得減輕其刑
    。」，嗣經修正為：「（第一項）犯第4條至第8條、第10條
    或第11條之罪，供出毒品來源，因而查獲其他正犯或共犯者
    ，減輕或免除其刑。（第二項）犯第4條至第8條之罪於偵查
    及審判中均自白者，減輕其刑。」，亦即該條例修正前第17
    條規定必須因而破獲上游毒品供應者，始得減輕其刑，且僅
    得減輕其刑，其適用之條件較嚴，而該條例修正後第17條第
    1項規定適用之條件較寬，且就刑罰部分改為必減或免除其
    刑，復增列第二項關於於偵查及審判中均自白者減輕其刑之
    規定，此新修正之規定，顯已影響行為人刑罰之法律效果，
    自屬法律有變更，經比較新、舊法律結果，如行為人之行為
    符合該條例修正後第17條第1項、第2項之規定，自以新法較
    有利於行為人，依刑法第2條第1項但書規定，此時即應適用
    裁判時之法律即修正後毒品危害防制條例第4條第1項、第17
    條第1項、第2項之規定論處。
  (二)本件因被告於偵查時，即已具體供述其所販售之毒品海洛因
    係向案外人丙○○所購買，因而據以循線查獲丙○○販賣第
    一級毒品（如後述），則被告就其所販售之第一級毒品海洛
    因供出其來源為丙○○，並使偵查機關因而查悉破獲丙○○
    之犯行；且被告又於偵查、原審及本院審理時均自白上開犯
    罪，亦如前述，故經比較新舊法律後，應以修正後之規定，
    對被告較為有利，依刑法第2條第1項但書之規定，本件即應
    適用修正後毒品危害防制條例第4條第1項、第17條第1項、第
    2項之規定論處。
五、論罪科刑部分：
  (一)查海洛因為毒品危害防制條例第2條第2項第1款所定之第一
    級毒品，不得非法販賣、持有。核被告就附表一至八所示之
    販賣毒品海洛因（共計35次）所為，均係犯毒品危害防制條
    例第4條第1項之販賣第一級毒品罪。被告因販賣毒品海洛因
    35次，所分別持有各該海洛因之低度行為，應各為其販賣毒
    品之高度行為所吸收，均不另論罪。
  (二)按「肅清煙毒條例第5條第1項之販賣毒品罪，固不以販入之
    後復行賣出為構成要件，但使以營利為目的，將毒品購入或
    將毒品賣出，有一於此，其犯罪即經完成，均不得視為未遂
    。惟該販入及賣出毒品均屬販賣毒品行為之一部，倘1次販
    入之後復行1次賣出毒品，仍僅成立1個販賣毒品罪。」（最
    高法院86年度台覆字第36號判決要旨參照）；又「刑法上所
    謂販賣行為，不以販入後復行賣出為必要，只要以營利為目
    的，雖未及賣出，仍屬販賣既遂，其後復分次賣出，與先前
    之販入行為，均為販賣犯行而構成（修正前）連續犯」（最
    高法院88年度台上字第2828號判決意旨參照）。被告係基於
    營利之犯意（雖兼有供己施用毒品，惟其營利之意圖則不受
    影響），於附表二編號7.(1)、8.(1)、9.(1)、附表六編號1.(1)
    所示時地先向丙○○販入海洛因，各該次販入行為即已成立
    販賣罪，其後緊接販出之行為，應與最初之販入行為僅成立
    一罪，公訴人雖僅就各該緊接賣出毒品一部犯罪事實起訴（
    即附表二編號7.(2)、8.(2)、9.(2)、附表六編號1.(2)），依審
    判不可分原則，法院即應就其全部事實加以審判（最高法院
    86年度台覆字第36號判決要旨參照），本院自得併予審理。
    又被告於本案審理期間因時間已久，固無法確認其於向丙○
    ○購買4次毒品，各於何時再販售予如附表一至八所示之人
    ，茲以其於警詢時供述且經警員提示其與丙○○之通訊監察
    譯文為準，並認定其向丙○○購買之4次海洛因，分別與附
    表二編號7.(2)、8.(2)、9.(2)、附表六編號1.(2)所示販賣予洪
    啟富、洪瑋聯之行為各具有一罪關係，附此敘明。復按數行
    為於同時同地或密切接近之時地實施，侵害同一之法益，各
    行為之獨立性極為薄弱，依一般社會健全觀念，在時間差距
    上，難以強行分開，在刑法評價上，以視為數個舉動之接續
    施行，合為包括之一行為予以評價，較為合理，則屬接續犯
    ，而為包括之一罪（最高法院86年台上字第3295號判例可資
    參照）。本件被告上開35次販賣毒品海洛因之犯行，各次在
    時間差距上，可以分開，在刑法評價上，各具獨立性，每次
    行為皆可獨立成罪，顯非於同時同地或密切接近之時地實施
    犯罪之接續犯。又按所謂集合犯，係指依一般社會通念，特
    定犯罪行為具有反覆實施之特性，立法者於制定刑罰法律之
    初，亦已認知該種行為類型之反覆性，而有意藉由法條中客
    觀構成要件之行為要素，含括上開具有反覆實施特性之數個
    犯罪行為，仍僅接受1次刑法之評價為已足。而販賣毒品罪
    ，不論行為人或為零星偶一為之，或不間斷為之，行為人於
    行為終了時，即已達其營利或轉讓目的，自難認立法者於制
    定刑罰法律之初，已認知販賣毒品行為必屬具反覆性之犯罪
    ，且有意藉由法條中客觀構成要件之行為要素，含括上開具
    有反覆實施特性之數個犯罪行為。況依94年2月2日總統令修
    正公布，並自95年7月1日施行之刑法，其修正既依據「刑罰
    公平原則」之考量，刪除有關連續犯之規定，並將含有連續
    犯性質之常業犯一併全數刪除（參見刑法修正草案總說明）
    ，則再以集合犯之概念評價多數販賣毒品之行為，即有不當
    。因此，本件被告35次販賣毒品之行為，當無論以接續犯或
    集合犯之餘地，此時則應回歸一般刑法上行為單、複數之認
    定，而予論罪科刑，較稱妥適。是被告上開販賣毒品海洛因
    之35罪間，均犯意個別，行為互殊，應予分論併罰。至被告
    於附表三所示2次販賣毒品之行為，雖係由陳嘉宏與鄭盟露
    合資向被告購買，然實際交付金錢及毒品者，乃鄭盟露與被
    告2人，已經鄭盟露、陳嘉宏證述在卷，被告復供稱其係與
    鄭盟露交易，認為陳嘉宏僅陪同鄭盟露前來，故陳嘉宏與鄭
    盟露合資向被告購買海洛因一情，非被告所能得知，被告主
    觀認知僅係販賣予鄭盟露1人，客觀行為亦係與鄭盟露交付
    價金及毒品之行為，尚難認被告有以1行為同時販賣毒品海
    洛因予其2人之犯行，附此敘明。
  (三)查被告前曾因施用毒品案件，經原審法院分別以93年度訴字
    第114號、第1023號判決判處應執行有期徒刑1年、1年3月確
    定，接續執行後於95年4月7日假釋出獄，並交付保護管束，
    保護管束期間於95年10月20日期滿未經撤銷視為執行完畢，
    有臺灣彰化地方法院檢察署刑案資料查註紀錄表及臺灣高等
    法院被告前案紀錄表各1份在卷可稽，其於受有期徒刑執行
    完畢後，5年以內故意再犯本件有期徒刑以上之各罪，均為
    累犯，應依刑法第47條第1項加重其刑，惟販賣第一級毒品
    罪法定本刑為死刑、無期徒刑部分，依法不得加重，故僅就
    法定刑為罰金刑部分加重之。
  (四)按毒品危害防制條例第17條規定，犯第4條第1項之罪，供出
    毒品來源，因而破獲者，得減輕其刑。查被告於臺灣彰化地
    方法院檢察署檢察官偵查中，即供稱毒品海洛因來源係向丙
    ○○購買，該署檢察官因此於97年11月20日另行簽分偵案追
    查丙○○之販賣第一級毒品海洛因罪嫌，並已於97年12月25
    日以97年度偵字第10588、10974、11354 號提起公訴，經原
    審以98年度訴字第174號判處有期徒刑23年，嗣經本院以98
    年度上訴字第2250號判決駁回上訴，丙○○不服，上訴最高
    法院中等情，有臺灣彰化地方法院檢察署檢察官簽呈、97年
    度偵字第10588、10974、11354號起訴書、本院98年度訴字
    第174號判決、丙○○之前案紀錄各1份附卷可參，且觀被告
    多半以1次6千元至1萬元向丙○○購入大量毒品之方式，再
    以每次400元至1千元之價格分次出售，且依被告供稱於97年
    9月5日（附表六編號1.(1)）、同年9月24日（附表二編號7.
    (1)）均向丙○○各購買1萬元海洛因（4分之1錢加8分之1錢
    ）、97年9月26日（附表二編號8.(1)）向丙○○購買9千元海
    洛因（4分之1錢加8分之1錢）、97年9月27日（附表二編號
    9.(1)）向丙○○購買6千元海洛因（4分之1錢），加上被告
    為賺取自身施用毒品之利潤，提高價格再轉售予如附表一至
    八所示之人，依被告所述向丙○○各次購買之金額、時間，
    及被告再轉售與如附表一至八所示之價格，亦屬相當（詳備
    註），顯見被告出售海洛因予如附表一至八所示之人，其毒
    品來源係來自丙○○，應堪採信（雖丙○○於其被訴販毒案
    否認販賣毒品犯行，辯稱係與被告合資購買，然為被告所否
    認，而按丙○○被訴販毒案，非僅有本案被告指證其販毒，
    另有何俊勝、張量種、曹秋萍、劉坤閔、賴玟學等人指證其
    販毒，而販賣毒品者係屬重罪，販毒之人為求自身免於重刑
    之牢獄之災，脫免卸責者為實務上所衡見，故不能以丙○○
    否認販毒罪嫌，即認被告供述毒品來源為其，有何不足採之
    處）。被告犯販賣第一級毒品海洛因罪而供出毒品海洛因之
    來源，因而查獲其他共犯丙○○，依上開規定，就被告所犯
    附表一至八所示共35次犯行，均依毒品危害防制條例第17條
    第1項規定予以減輕其刑。又被告就上開販賣第一級毒品海
    洛因之犯行，於偵查及審判中均自白，有被告偵審筆錄可按
    ，爰依修正後毒品危害防制條例第17條第2項規定，減輕其
    刑。被告有二以上刑之加重及減輕事由，就罰金部分先加後
    遞減之，就徒刑部分依法遞減之（刑法第71條第2項規定「
    有二種以上之減輕者，先依較少之數減輕之」，另同法第66
    條規定「有期徒刑、拘役、罰金減輕者，減輕其刑至二分之
    一。但同時有免除其刑之規定者，其減輕得減至三分之二」
    。被告有修正後毒品危害防制條例第17條第1項「犯第4條至
    第8條、第10條或第11條之罪，供出毒品來源，因而查獲其
    他正犯或共犯者，減輕或免除其刑。」及第2項「犯第4條至
    第8條之罪於偵查及審判中均自白者，減輕其刑。」之減輕
    原因，則依據刑法第71條第2項規定，當先依毒品危害防制
    條例第17條第2項減輕其刑，再依同條例第17條第1項遞減其
    刑）依毒品危害防制條例第17條第2項、第1項遞減其刑）。
  (五)按刑法第59條之酌量減輕其刑，必於犯罪之情狀，在客觀上
    足以引起一般同情，認為即予宣告法定最低度刑期，猶嫌過
    重者，始有其適用。至於犯罪所得之多寡，原屬刑法第57條
    第1款「犯罪之動機、目的」及第9款「犯罪所生之危害或損
    害」等科刑輕重標準應斟酌之範圍，單憑犯罪所得之多寡，
    尚非得執為適用刑法第59條酌量減輕其刑之依據。本案被告
    既因供出毒品來源及於偵審中自白犯罪，而得依修正後毒品
    危害防制條例第17條第1、2項減輕或「免除其刑」，自無在
    客觀上足以引起一般之同情，屬情輕法重，認為即予宣告法
    定最低度刑期，猶嫌過重，而有依刑法第59條之規定酌減其
    刑之情形，是本案自無刑法第59條之適用，附此敘明。
六、原審以被告罪證明確，予以論罪科刑，固非無見。惟查：(一)
    被告行為後毒品危害防制條例部分條文業於98年5月5日經修
    正通過，並於同年月20日經總統公布，於同年月23日起施行
    ，已如上述，其中就第4 條等規定，原審未及比較新舊法適
    用，且未及審酌被告已於偵審中自白，致未依修正後毒品危
    害防制條例第17條第2項之規定，減輕其刑，尚有未合；(二)
    原判決謂本案被告之犯罪情節，衡以毒品危害防制條例第4
    條第1項規定之法定最低本刑為「無期徒刑」，在客觀上足
    以引起一般之同情，認為確可憫恕，若予宣告法定最低度之
    刑，猶嫌過重，而依刑法第59條規定遞減其刑。然依前所述
    ，本案被告有供出毒品來源及於偵審中自白之情事，被告所
    犯販賣第一級毒品罪之法定最輕本刑無期徒刑，先依毒品危
    害防制條例第17條第2項減輕其刑，應減為20年以下、15年
    以上有期徒刑，再依同條例第17條第1項遞減其刑，依法得
    減至三分之二，其法定最輕本刑應減為5年以上有期徒刑，
    而非無期徒刑，原審適用刑法第59條之規定酌減，似有誤解
    ；(三)原審認被告係基於供己施用及意圖營利販賣之犯意，於
    不詳時地，以不詳價格向丙○○販入數量不詳之毒品海洛因
    ，即認被告係基於意圖營利之犯意，而向丙○○販入，依前
    揭最高法院88年度台上字第2828號判決意旨，被告意圖營利
    向丙○○購入海洛因之行為即屬販賣既遂，然被告共販賣35
    次海洛因予附表一至八所示購毒者，則被告向丙○○係1次
    販入後才有後續之35次販賣行為，抑或數次販入後始有後續
    之35次販賣行為；又各該次販入行為與其後販出行為究係數
    罪抑或屬一罪關係；此部分復涉及被告所犯35次販賣毒品罪
    ，是否均有毒品危害防制條例第17條供出毒品來源減輕其刑
    規定之適用，惟原審並未予明確認定；(四)被告本案販賣毒品
    行為係97年9至10月間，並經原審法院分別於97年9月1日核
    發97年聲監字第399號通訊監察書（監聽電話號碼000000000
    0、0000000000、0000000000號，監聽期間自97年9月1日起
    至同年月22日止），於97年9月19日核發97年聲監續字第209
    號通訊監察書（監聽電話號碼0000000000號，監聽期間自97
    年9月22日起至同年10月17日止），於97年9月19日核發97年
    聲監字第434號通訊監察書（監聽電話號碼0000000000號，
    監聽期間自97年9月22日起至同年10月17日止），均於通訊
    保障及監察法96年7月11日修正公布，於96年12月11日施行
    後，由原審法院依通訊保障及監察法第5條第1項第1款規定
    所核發，原審判決理由欄二引用修正前由檢察官依司法警察
    機關聲請或依職權核發，誤認檢察官於本案核發通訊監察書
    ，即有未合；(五)被告係於97年10月2日上午11時5分通話後才
    向丙○○之同居女友林惠滿購買扣案之毒品海洛因，且被告
    供稱其各次販入毒品之初即係為供自己施用及販賣而販入，
    且於該次購買金額1萬元係含4分之1錢之海洛因及甲基安非
    他命，海洛因為6,500元（見97年度偵字第9408號卷第18、1
    46頁反面），雖被告於97年10月2日另於附表一編號5.、附
    表四編號4.、附表五編號5.為販賣毒品海洛因之犯行，然其
    該3次販賣毒品行為，充其量僅能吸收各該次販賣毒品前之
    持有各該包毒品之低度行為，被告於97年10月2日11時5分後
    至12時40分間之某時購得扣案海洛因之行為，顯係意圖營利
    而販入，為另一販賣行為，該持有扣案海洛因1包之行為，
    顯非上開3次販賣毒品行為所得吸收，基於從刑附屬於主刑
    規定，原審判決將該包扣案之海洛因於附表一編號5.、附表
    四編號4.、附表五編號5.予以沒收銷燬，實有未當；(六)扣案
    之0000000000號、0000000000號俱非以被告名義申租，被告
    亦供稱係向他人借用，將來尚須歸還（見本院上訴審卷第64
    頁反面），足見該2門號並非被告所有，原審逕為沒收；又
    依原審判決書理由欄並未說明何者扣案物品應適用刑法第38
    條第1項第2款規定宣告沒收，乃於論罪法條欄復引用該條文
    以為適用法律之基礎，均有違誤；(七)就附表一編號5.部分，
    陳坤富係撥打被告另持用之0000000000號聯絡（見本院上訴
    審卷第137頁），原判決誤認係以0000000000號聯絡；就附
    表四編號4.部分，鄭盟露係撥打被告持用之0000000000號電
    話聯絡交易毒品事宜（見彰化縣警察局芳苑分局芳警分偵字
    第0970021005號卷第37頁反面），原審判決卻認定係撥打被
    告之0000000000號電話聯絡，進而為沒收之依據；就附表五
    編號5.部分，因查無通聯紀錄，洪孟哲亦未明確證述以何方
    式與被告進行該次交易，原審判決認定洪孟哲以其持用之00
    00000000號撥打被告持用之0000000000號聯絡買賣毒品，進
    而為沒收之依據；附表六編號3.部分，洪瑋聯係以00000000
    0號電話與被告聯絡，原審判決誤認係以0000000000號行動
    電話聯絡；附表六編號5.部分，因查無該次通聯紀錄，洪瑋
    聯亦未明確證述以何方式與被告進行該次交易，原審判決認
    定洪瑋聯以其持用0000000000號撥打被告持用0000000000號
    聯絡買賣毒品，進而為沒收之依據，以上均有未洽。被告上
    訴意旨以原審未依毒品危害防制條例第17條第2項規定減刑
    ，且原審量刑過重，為有理由；檢察官上訴意旨以定應執行
    刑部分不當，指摘原判決為不當，為無理由，暨原判決有如
    上可議之處，即均屬無可維持，自應由本院將原審判決關於
    被告販賣第一級毒品部分予以撤銷改判。爰審酌被告前已因
    施用毒品案件，經法院判決確定並執行完畢，於本案被查獲
    時仍有繼續施用毒品之犯行（嗣經原審法院判處罪刑確定）
    ，己身已深受毒害，竟未能從中記取教訓，深切體認毒品危
    害身心健康之鉅，為獲得購毒之來源，竟從中賺取差價，以
    遂自己施用毒品之需，無視上開海洛因、甲基安非他命足以
    使施用者導致精神障礙、性格異常，甚至造成生命危險之生
    理成癮性及心理依賴性，嚴重影響社會治安、戕害國民身心
    健康，惡性非輕，犯罪之動機、方法、手段，販賣、轉讓毒
    品之種類、次數，所獲利益，及犯後自白犯行，且供出毒品
    來源等一切情狀，分別量處如主文第二項所示之刑，並定應
    執行刑。
七、沒收部分：
  (一)扣案如附表九、十所示之MOTOROLA、SAMSUNG廠牌2支行動電
    話（內分別插有0000000000號、0000000000號門號），均為
    被告所有，且分別為其與附表一、附表二、附表三、附表四
    、附表五編號1.至4.、附表六編號1.(2)、2.3.4.、附表七八
    所示購毒者及附表二編號7.(1)、8.(1)、9.(1)販毒上游丙○○
    聯絡販賣毒品海洛因之物，另未扣案之NOKIA 廠牌行動電話
    （插有向友人洪仲維借用之0000000000號門號）則為被告於
    附表二編號1.(1)所示，向丙○○意圖營利購買毒品以資販賣
    所使用之物，該行動電話機具亦為其所有，為被告於本院上
    訴審所直承（見本院上訴審卷第64頁反面、第144頁反面、
    第169頁），以上行動電話機具3支自均應依毒品危害防制條
    例第19條第1項規定宣告沒收。另依毒品危害防制條例第19
    條第1項規定，犯同條例第4條之罪者，其供犯罪所用或因犯
    罪所得之財物，均沒收之，如全部或一部不能沒收時，追徵
    其價額或以其財產抵償之。倘犯罪所得之財物為新臺幣時因
    其本身即為我國現行貨幣價值之表示，固不發生追徵其價額
    之問題；惟其犯罪所得若為新臺幣以外之財物，而全部或一
    部不能沒收時，則應追徵其價額，使其繳納與原物相當之價
    額，或以其財產抵償之，方能達到沒收之目的（最高法院98
    年度台上字第3039、2662、2311號、96年度台上字第762號
    判決要旨參照），故未扣案之NOKIA廠牌行動電話機具1支如
    全部或一部不能沒收時，追徵其價額。至0000000000號、00
    00000000號俱非以被告名義申租，此有遠傳電信股份有限公
    司持用人資料附卷可參，是上揭門號之晶片識別卡，尚難認
    定為被告所有之物，爰不併予宣告沒收。
  (二)又毒品危害防制條例第19條第1項規定，犯販賣毒品罪者，
    其犯罪所得之財物均沒收之，係採義務沒收主義。故販賣毒
    品所得之對價，不問其中成本若干，利潤多少，均應全部諭
    知沒收，貫徹政府查禁煙毒之決心，以符立法本旨（最高法
    院91年度臺上字第2419號判決意旨參照）。又所謂「其因犯
    罪所得之財物」，並不以當場搜獲扣押者為限；而販賣毒品
    所得之對價，不問其中何部分屬於成本，何部分屬於犯罪所
    得之財物，應均予沒收，始與上開法條之規定符合；且因犯
    罪所得之財物，亦不能與正常營利事業計算營利所得之情形
    ，相提並論（最高法院65年度第5次刑庭庭推總會議決議意
    旨參照）。查被告販賣毒品海洛因予附表一至八所示之人，
    販賣毒品所得均詳附表一至八「金額」欄所示，均應依毒品
    危害防制條例第19條第1項規定宣告沒收，如全部或一部不
    能沒收時，以其財產抵償之。
  (三)另扣案插有0000000000號門號之LG廠牌行動電話（連同門號
    ）、注射針筒5支、注射用水5瓶，均不能證明與被告販賣毒
    品海洛因或轉讓禁藥等罪有何關連，爰均不予宣告沒收，附
    此敘明。復按從刑從屬於主刑，如無主刑即無從刑，查扣案
    之海洛因1 包（驗餘淨重0.83公克）雖係毒品，然依上所述
    ，此乃被告意圖營利而販入，自應該當另一販毒行為，本案
    公訴人僅以扣案之該包海洛因以為被告犯附表一至八販賣毒
    品之證據，並未起訴其於97月10月2日11時5分後至12時40分
    間之某時，向林惠滿販入毒品之販賣行為，既未經起訴，且
    與已起訴部分係屬數罪之法律關係，即非本案所得審酌，該
    包海洛因即不能於本案一併宣告沒收，亦併此說明。
據上論結，應依刑事訴訟法第369條第1項前段、第364條、第299
條第1項前段，毒品危害防制條例第4條第1項、第17條第1項、第
2項、第19條第1項，刑法第11條、第47條第1項、第51條第5款、
第9款，判決如主文。
本案經檢察官乙○○到庭執行職務。
中    華    民    國    99    年     4    月    30    日
            刑事第五庭  審判長法  官  趙  春  碧
                              法  官  賴  恭  利
                              法  官  何  秀  燕
以上正本證明與原本無異。
如不服本判決應於收受送達後10日內，向本院提出上訴書狀，其
未敘述上訴理由者，並得於提起上訴後10日內向本院補提理由書
(均須按他造當事人之人數附繕本)「切勿逕送上級法院」。
                              書記官  郭  振  祥
中    華    民    國    99    年     4    月    30    日
附表一：陳坤富
┌──┬─────┬────┬──────┬───────┬──────┐
│編號│ 販賣時間 │  金額  │  買賣方式  │   所犯法條   │   宣告刑   │
│    │ 、地點   │        │            │              │（含主刑、從│
│    │          │        │            │              │刑）        │
├──┼─────┼────┼──────┼───────┼──────┤
│1.  │97年9月15 │ 1000元 │陳坤富以彰化│毒品危害防制條│甲○○販賣第│
│    │日下午2時 │        │縣芳苑鄉芳漢│例第4條第1項之│一級毒品，累│
│    │14分後當日│        │路與斗苑路口│販賣第一級毒品│犯，處有期徒│
│    │某時，在彰│        │超商前公用電│罪。          │刑柒年。扣案│
│    │化縣芳苑鄉│        │話撥打甲○○│              │如附表九所示│
│    │公所前。  │        │所持用門號09│              │之行動電話壹│
│    │          │        │00000000號行│              │支（不含SIM │
│    │          │        │動電話與洪家│              │卡）沒收之；│
│    │          │        │興聯繫後，向│              │未扣案因販賣│
│    │          │        │甲○○購買海│              │第一級毒品所│
│    │          │        │洛因，並銀貨│              │得財物新臺幣│
│    │          │        │兩訖。      │              │壹仟元沒收，│
│    │          │        │            │              │如全部或一部│
│    │          │        │            │              │不能沒收時，│
│    │          │        │            │              │以其財產抵償│
│    │          │        │            │              │之。        │
├──┼─────┼────┼──────┼───────┼──────┤
│2.  │97年9月21 │ 900元  │陳坤富以彰化│毒品危害防制條│甲○○販賣第│
│    │日下午7時 │        │縣芳苑鄉芳漢│例第4條第1項之│一級毒品，累│
│    │19分後當日│        │路與斗苑路口│販賣第一級毒品│犯，處有期徒│
│    │某時，在彰│        │超商前公用電│罪。          │刑柒年。扣案│
│    │化縣芳苑鄉│        │話撥打甲○○│              │如附表九所示│
│    │公所附近。│        │所持用門號09│              │之行動電話壹│
│    │          │        │00000000號行│              │支（不含SIM │
│    │          │        │動電話與洪家│              │卡）沒收之；│
│    │          │        │興聯繫後，向│              │未扣案因販賣│
│    │          │        │甲○○購買海│              │第一級毒品所│
│    │          │        │洛因，並銀貨│              │得財物新臺幣│
│    │          │        │兩訖。      │              │玖佰元沒收，│
│    │          │        │            │              │如全部或一部│
│    │          │        │            │              │不能沒收時，│
│    │          │        │            │              │以其財產抵償│
│    │          │        │            │              │抵償之。    │
├──┼─────┼────┼──────┼───────┼──────┤
│3.  │97年9月22 │ 1000元 │陳坤富以彰化│毒品危害防制條│甲○○販賣第│
│    │日上午9時 │        │縣大城鄉豐美│例第4條第1項之│一級毒品，累│
│    │44分後當日│        │村聖德宮雜貨│販賣第一級毒品│犯，處有期徒│
│    │某時，在彰│        │店前公用電話│罪。          │刑柒年。扣案│
│    │化縣芳苑鄉│        │撥打甲○○所│              │如附表九所示│
│    │公所附近。│        │持用門號0955│              │之行動電話壹│
│    │          │        │821791號行動│              │支（不含SIM │
│    │          │        │電話與甲○○│              │卡）沒收之；│
│    │          │        │聯繫後，向洪│              │未扣案因販賣│
│    │          │        │家興購買海洛│              │第一級毒品所│
│    │          │        │因，並銀貨兩│              │得財物新臺幣│
│    │          │        │訖。        │              │壹仟元沒收，│
│    │          │        │            │              │如全部或一部│
│    │          │        │            │              │不能沒收時，│
│    │          │        │            │              │以其財產抵償│
│    │          │        │            │              │之。        │
├──┼─────┼────┼──────┼───────┼──────┤
│4.  │97年9月23 │ 500元  │陳坤富以彰化│毒品危害防制條│甲○○販賣第│
│    │日下午4時 │        │縣芳苑鄉芳漢│例第4條第1項之│一級毒品，累│
│    │40分後當日│        │路與斗苑路口│販賣第一級毒品│犯，處有期徒│
│    │某時，在彰│        │超商前公用電│罪。          │刑柒年。扣案│
│    │化縣芳苑鄉│        │話撥打甲○○│              │如附表九所示│
│    │公所附近。│        │所持用門號09│              │之行動電話壹│
│    │          │        │00000000號行│              │支（不含ISM │
│    │          │        │動電話與洪家│              │）卡沒收之；│
│    │          │        │興聯繫後，向│              │未扣案因販賣│
│    │          │        │甲○○購買海│              │第一級毒品所│
│    │          │        │洛因，並銀貨│              │得財物新臺幣│
│    │          │        │兩訖。      │              │伍佰元沒收，│
│    │          │        │            │              │如全部或一部│
│    │          │        │            │              │不能沒收時，│
│    │          │        │            │              │以其財產抵償│
│    │          │        │            │              │之。        │
├──┼─────┼────┼──────┼───────┼──────┤
│5.  │97年10月2 │ 1000元 │陳坤富以彰化│毒品危害防制條│甲○○販賣第│
│    │日上午10時│        │縣芳苑鄉芳漢│例第4條第1項之│一級毒品，累│
│    │25分許（公│        │路與斗苑路口│販賣第一級毒品│犯，處有期徒│
│    │訴意旨認97│        │超商前公用電│罪。          │刑柒年。扣案│
│    │年10月2日 │        │話撥打甲○○│              │如附表十所示│
│    │上午9時許 │        │所持用門號09│              │之行動電話壹│
│    │），在彰化│        │00000000號行│              │支（不含ISM │
│    │縣芳苑鄉芳│        │動電話與洪家│              │）卡沒收之；│
│    │漢路與仁愛│        │興聯繫後，向│              │未扣案因販賣│
│    │巷口前。  │        │甲○○購買海│              │第一級毒品所│
│    │          │        │洛因，並銀貨│              │得財物新臺幣│
│    │          │        │兩訖。      │              │壹仟元沒收，│
│    │          │        │            │              │如全部或一部│
│    │          │        │            │              │不能沒收時，│
│    │          │        │            │              │以其財產抵償│
│    │          │        │            │              │之。        │
└──┴─────┴────┴──────┴───────┴──────┘
附表二：洪啟富
┌──┬─────┬────┬──────┬───────┬──────┐
│編號│ 販賣時間 │  金額  │  買賣方式  │   所犯法條   │   宣告刑   │
│    │ 、地點   │        │            │              │（含主刑、從│
│    │          │        │            │              │刑）        │
├──┼─────┼────┼──────┼───────┼──────┤
│1.  │97年9月14 │ 500元  │洪啟富以彰化│毒品危害防制條│甲○○販賣第│
│    │日下午6時 │        │縣芳苑鄉芳漢│例第4條第1項之│一級毒品，累│
│    │7分後當日 │        │路與斗苑路口│販賣第一級毒品│犯，處有期徒│
│    │某時，在彰│        │超商前公用電│罪。          │刑柒年。扣案│
│    │化縣芳苑鄉│        │話撥打甲○○│              │如附表九所示│
│    │芳漢路257 │        │所持用門號09│              │之行動電話壹│
│    │巷口。    │        │00000000號行│              │支（不含SIM │
│    │          │        │動電話與洪家│              │卡）沒收之；│
│    │          │        │興聯繫後，向│              │未扣案因販賣│
│    │          │        │甲○○購買海│              │第一級毒品所│
│    │          │        │洛因，並銀貨│              │得財物新臺幣│
│    │          │        │兩訖。      │              │伍佰元沒收，│
│    │          │        │            │              │如全部或一部│
│    │          │        │            │              │不能沒收時，│
│    │          │        │            │              │以其財產抵償│
│    │          │        │            │              │之。        │
├──┼─────┼────┼──────┼───────┼──────┤
│2.  │97年9月15 │ 500元  │洪啟富以彰化│毒品危害防制條│甲○○販賣第│
│    │日上午8時 │        │縣芳苑鄉芳漢│例第4條第1項之│一級毒品，累│
│    │34分後當日│        │路與斗苑路口│販賣第一級毒品│犯，處有期徒│
│    │某時，在彰│        │超商前公用電│罪。          │刑柒年。扣案│
│    │化縣芳苑鄉│        │話撥打甲○○│              │如附表九所示│
│    │芳漢路257 │        │所持用門號09│              │之行動電話壹│
│    │巷口。    │        │00000000號行│              │支（不含SIM │
│    │          │        │動電話與洪家│              │卡）沒收之；│
│    │          │        │興聯繫後，向│              │未扣案因販賣│
│    │          │        │甲○○購買海│              │第一級毒品所│
│    │          │        │洛因，並銀貨│              │得財物新臺幣│
│    │          │        │兩訖。      │              │伍佰元沒收，│
│    │          │        │            │              │如全部或一部│
│    │          │        │            │              │不能沒收時，│
│    │          │        │            │              │以其財產抵償│
│    │          │        │            │              │之。        │
├──┼─────┼────┼──────┼───────┼──────┤
│3.  │97年9月15 │ 500元  │洪啟富以其住│毒品危害防制條│甲○○販賣第│
│    │日上午9時 │        │家電話(04898│例第4條第1項之│一級毒品，累│
│    │44分後當日│        │6113)撥打洪 │販賣第一級毒品│犯，處有期徒│
│    │某時，在彰│        │家興所持用門│罪。          │刑柒年。扣案│
│    │化縣芳苑鄉│        │號0000000000│              │如附表九所示│
│    │芳漢路257 │        │號行動電話與│              │之行動電話壹│
│    │巷口。    │        │甲○○聯繫後│              │支（不含SIM │
│    │          │        │，向甲○○購│              │卡）沒收之；│
│    │          │        │買海洛因，並│              │未扣案因販賣│
│    │          │        │銀貨兩訖。  │              │第一級毒品所│
│    │          │        │            │              │得財物財物新│
│    │          │        │            │              │臺幣伍佰元沒│
│    │          │        │            │              │收，如全部或│
│    │          │        │            │              │一部不能沒收│
│    │          │        │            │              │時，以其財產│
│    │          │        │            │              │抵償之。    │
├──┼─────┼────┼──────┼───────┼──────┤
│4.  │97年9月16 │ 500元  │洪啟富以其住│毒品危害防制條│甲○○販賣第│
│    │日中午12時│        │家電話(04898│例第4條第1項之│一級毒品，累│
│    │52分後當日│        │6113)撥打洪 │販賣第一級毒品│犯，處有期徒│
│    │某時，在彰│        │家興所持用門│罪。          │刑柒年。扣案│
│    │化縣芳苑鄉│        │號0000000000│              │如附表九所示│
│    │芳漢路257 │        │號行動電話與│              │之行動電話壹│
│    │巷口。    │        │甲○○聯繫後│              │支（不含SIM │
│    │          │        │，向甲○○購│              │卡）沒收之；│
│    │          │        │買海洛因，並│              │未扣案因販賣│
│    │          │        │銀貨兩訖。  │              │第一級毒品所│
│    │          │        │            │              │得財物新臺幣│
│    │          │        │            │              │伍佰元沒收，│
│    │          │        │            │              │如全部或一部│
│    │          │        │            │              │不能沒收時，│
│    │          │        │            │              │以其財產抵償│
│    │          │        │            │              │之。        │
├──┼─────┼────┼──────┼───────┼──────┤
│5.  │97年9月23 │ 500元  │洪啟富以其住│毒品危害防制條│甲○○販賣第│
│    │日下午4時 │        │家電話(04898│例第4條第1項之│一級毒品，累│
│    │33分後當日│        │6113)撥打洪 │販賣第一級毒品│犯，處有期徒│
│    │某時，在彰│        │家興所持用門│罪。          │刑柒年。扣案│
│    │化縣芳苑鄉│        │號0000000000│              │如附表九所示│
│    │芳漢路257 │        │號行動電話與│              │之行動電話壹│
│    │巷口。    │        │甲○○聯繫後│              │支（不含SIM │
│    │          │        │，向甲○○購│              │卡）沒收之；│
│    │          │        │買海洛因，並│              │未扣案因販賣│
│    │          │        │銀貨兩訖。  │              │第一級毒品所│
│    │          │        │            │              │得財物新臺幣│
│    │          │        │            │              │伍佰元沒收，│
│    │          │        │            │              │如全部或一部│
│    │          │        │            │              │不能沒收時，│
│    │          │        │            │              │以其財產抵償│
│    │          │        │            │              │之。        │
├──┼─────┼────┼──────┼───────┼──────┤
│6.  │97年9月24 │ 500元  │洪啟富以其住│毒品危害防制條│甲○○販賣第│
│    │日上午8時 │        │家電話(04898│例第4條第1項之│一級毒品，累│
│    │04分後當日│        │6113)撥打洪 │販賣第一級毒品│犯，處有期徒│
│    │某時，在彰│        │家興所持用門│罪。          │刑柒年。扣案│
│    │化縣芳苑鄉│        │號0000000000│              │如附表十所示│
│    │芳漢路257 │        │號行動電話與│              │之行動電話壹│
│    │巷口。    │        │甲○○聯繫後│              │支（不含SIM │
│    │          │        │，向甲○○購│              │卡）沒收之；│
│    │          │        │買海洛因，並│              │未扣案因販賣│
│    │          │        │銀貨兩訖。  │              │第一級毒品所│
│    │          │        │            │              │得財物新臺幣│
│    │          │        │            │              │伍佰元沒收，│
│    │          │        │            │              │如全部或一部│
│    │          │        │            │              │不能沒收時，│
│    │          │        │            │              │以其財產抵償│
│    │          │        │            │              │之。        │
├──┼─────┼────┼──────┼───────┼──────┤
│7.  │(1)97年9月 │1萬元   │甲○○以0955│毒品危害防制條│            │
│    │24 日上午8│        │893439號電話│例第4條第1項之│            │
│    │時50分後當│        │與丙○○使用│販賣第一級毒品│            │
│    │日某時，在│        │之0000000000│罪。          │            │
│    │彰化縣芳苑│        │號聯絡後，向│              │            │
│    │鄉○○路  │        │丙○○購買1 │              │            │
│    │257 巷口  │        │萬元海洛因（│              │            │
│    │          │        │重4分之1錢及│              │            │
│    │          │        │8分之1錢），│              │            │
│    │          │        │並銀貨兩訖。│              │            │
│    │          │        │            │              │            │
│    ├─────┼────┼──────┤              │            │
│    │(2)97年9月 │500元   │洪啟富以彰化│              │甲○○販賣第│
│    │26 日中午 │        │縣芳苑鄉芳漢│              │一級毒品，累│
│    │12時7分後 │        │路與斗苑路口│              │犯，處有期徒│
│    │當日某時，│        │超商前公用電│              │刑柒年。扣案│
│    │在彰化縣芳│        │話撥打甲○○│              │如附表十所示│
│    │苑鄉○○路│        │所持用門號09│              │之行動電話壹│
│    │257 巷口。│        │00000000號行│              │支（不含SIM │
│    │          │        │動電話與洪家│              │卡）沒收之；│
│    │          │        │興聯繫後，向│              │未扣案因販賣│
│    │          │        │甲○○購買海│              │第一級毒品所│
│    │          │        │洛因，並銀貨│              │得財物新臺幣│
│    │          │        │兩訖。      │              │伍佰元沒收，│
│    │          │        │            │              │如全部或一部│
│    │          │        │            │              │不能沒收時，│
│    │          │        │            │              │以其財產抵償│
│    │          │        │            │              │之。        │
├──┼─────┼────┼──────┼───────┼──────┤
│8.  │(1)97年9月 │ 9千元  │甲○○以0955│毒品危害防制條│            │
│    │26 日下午1│        │893439號電話│例第4條第1項之│            │
│    │時2分許後 │        │與丙○○使用│販賣第一級毒品│            │
│    │當日某時，│        │之0000000000│罪。          │            │
│    │在彰化縣埔│        │號聯絡後，向│              │            │
│    │心鄉署立彰│        │丙○○購買9 │              │            │
│    │化醫院附近│        │千元海洛因（│              │            │
│    │雜貨店    │        │重4分之1錢及│              │            │
│    │          │        │8分之1錢），│              │            │
│    │          │        │並銀貨兩訖。│              │            │
│    ├─────┼────┼──────┤              │            │
│    │(2)97年9月 │ 500元  │洪啟富以彰化│              │甲○○販賣第│
│    │27 日上午6│        │縣芳苑鄉公所│              │一級毒品，累│
│    │時46分後當│        │前公用電話撥│              │犯，處有期徒│
│    │日某時，在│        │打甲○○所持│              │刑柒年。扣案│
│    │彰化縣芳苑│        │用門號095589│              │如附表十所示│
│    │鄉芳苑國小│        │3439號行動電│              │之行動電話壹│
│    │大門口前。│        │話與甲○○聯│              │支（不含SIM │
│    │          │        │繫後，向洪家│              │卡）沒收之；│
│    │          │        │興購買海洛因│              │未扣案因販賣│
│    │          │        │，並銀貨兩訖│              │第一級毒品所│
│    │          │        │。          │              │得財物新臺幣│
│    │          │        │            │              │伍佰元沒收，│
│    │          │        │            │              │如全部或一部│
│    │          │        │            │              │不能沒收時，│
│    │          │        │            │              │以其財產抵償│
│    │          │        │            │              │之。        │
├──┼─────┼────┼──────┼───────┼──────┤
│9.  │(1)97年9月 │ 6千元  │甲○○以0955│毒品危害防制條│            │
│    │27日上午9 │        │893439號電話│例第4條第1項之│            │
│    │時5分許後 │        │與丙○○使用│販賣第一級毒品│            │
│    │當日某時，│        │之0000000000│罪。          │            │
│    │在彰化縣埔│        │號聯絡後，向│              │            │
│    │心鄉署立彰│        │丙○○購買6 │              │            │
│    │化醫院附近│        │千元海洛因（│              │            │
│    │雜貨店    │        │重4分之1錢）│              │            │
│    │          │        │，並銀貨兩訖│              │            │
│    │          │        │。          │              │            │
│    ├─────┼────┼──────┤              │            │
│    │(2)97年9月 │500元   │洪啟富以彰化│              │甲○○販賣第│
│    │27日中午12│        │縣芳苑鄉芳漢│              │一級毒品，累│
│    │時12分後當│        │路與斗苑路口│              │犯，處有期徒│
│    │日某時，在│        │超商前公用電│              │刑柒年。扣案│
│    │彰化縣芳苑│        │話撥打甲○○│              │如附表十所示│
│    │鄉芳苑國小│        │所持用門號09│              │之行動電話壹│
│    │大門口前。│        │00000000號行│              │支（不含SIM │
│    │          │        │動電話與洪家│              │卡）沒收之；│
│    │          │        │興聯繫後，向│              │未扣案因販賣│
│    │          │        │甲○○購買海│              │第一級毒品所│
│    │          │        │洛因，並銀貨│              │得財物新臺幣│
│    │          │        │兩訖。      │              │伍佰元沒收，│
│    │          │        │            │              │如全部或一部│
│    │          │        │            │              │不能沒收時，│
│    │          │        │            │              │以其財產抵償│
│    │          │        │            │              │之。        │
├──┼─────┼────┼──────┼───────┼──────┤
│10.  │97年9月28 │ 500元  │洪啟富以其住│毒品危害防制條│甲○○販賣第│
│    │日上午8時 │        │家電話(04898│例第4條第1項之│一級毒品，累│
│    │54分後當日│        │6113)撥打洪 │販賣第一級毒品│犯，處有期徒│
│    │某時，在彰│        │家興所持用門│罪。          │刑柒年。扣案│
│    │化縣芳苑鄉│        │號0000000000│              │如附表十所示│
│    │芳漢路257 │        │號行動電話與│              │之行動電話壹│
│    │巷口。    │        │甲○○聯繫後│              │支（不含SIM │
│    │          │        │，向甲○○購│              │卡）沒收之；│
│    │          │        │買海洛因，並│              │未扣案因販賣│
│    │          │        │銀貨兩訖。  │              │第一級毒品所│
│    │          │        │            │              │得財物新臺幣│
│    │          │        │            │              │伍佰元沒收，│
│    │          │        │            │              │如全部或一部│
│    │          │        │            │              │不能沒收時，│
│    │          │        │            │              │以其財產抵償│
│    │          │        │            │              │之。        │
├──┼─────┼────┼──────┼───────┼──────┤
│11.  │97年10月1 │ 500元  │洪啟富以彰化│毒品危害防制條│甲○○販賣第│
│    │日下午2時 │        │縣芳苑鄉芳漢│例第4條第1項之│一級毒品，累│
│    │49分後當日│        │路與斗苑路口│販賣第一級毒品│犯，處有期徒│
│    │某時，在彰│        │超商前公用電│罪。          │刑柒年。扣案│
│    │化縣芳苑鄉│        │話撥打甲○○│              │如附表十所示│
│    │芳漢路257 │        │所持用門號  │              │之行動電話壹│
│    │巷口。    │        │0000000000號│              │支（不含SIM │
│    │          │        │行動電話與洪│              │卡）沒收之；│
│    │          │        │家興聯繫後，│              │未扣案因販賣│
│    │          │        │向甲○○購買│              │第一級毒品所│
│    │          │        │海洛因，並銀│              │得財物新臺幣│
│    │          │        │貨兩訖。    │              │伍佰元沒收，│
│    │          │        │            │              │如全部或一部│
│    │          │        │            │              │不能沒收時，│
│    │          │        │            │              │以其財產抵償│
│    │          │        │            │              │之。        │
└──┴─────┴────┴──────┴───────┴──────┘
附表三：鄭盟露（陳嘉宏陪同前往）
┌──┬─────┬────┬──────┬───────┬──────┐
│編號│ 販賣時間 │  金額  │  買賣方式  │   所犯法條   │   宣告刑   │
│    │ 、地點   │        │            │              │（含主刑、從│
│    │          │        │            │              │刑）        │
├──┼─────┼────┼──────┼───────┼──────┤
│1.  │97年9月17 │500 元  │鄭盟露與陳嘉│毒品危害防制條│甲○○販賣第│
│    │日中午12時│        │宏合資5百元 │例第4條第1項之│一級毒品，累│
│    │31分後當日│        │後，由鄭盟露│販賣第一級毒品│犯，處有期徒│
│    │某時，在彰│        │以所持用門號│罪。          │刑柒年。扣案│
│    │化縣芳苑鄉│        │0000000000號│              │如附表九所示│
│    │芳漢路芳二│        │行動電話撥打│              │之行動電話壹│
│    │段257巷口 │        │甲○○所持用│              │支（不含SIM │
│    │紅綠燈附近│        │門號00000000│              │卡）沒收之；│
│    │。        │        │91號行動電話│              │未扣案因販賣│
│    │          │        │與甲○○聯繫│              │第一級毒品所│
│    │          │        │後，鄭盟露在│              │得財物新臺幣│
│    │          │        │陳嘉宏陪同下│              │伍佰元沒收，│
│    │          │        │，由鄭盟露出│              │如全部或一部│
│    │          │        │面向甲○○購│              │不能沒收時，│
│    │          │        │買海洛因，並│              │以其財產抵償│
│    │          │        │銀貨兩訖。  │              │之。        │
├──┼─────┼────┼──────┼───────┼──────┤
│2.  │97年10月1 │500 元  │鄭盟露與陳嘉│毒品危害防制條│甲○○販賣第│
│    │日上午10時│        │宏合資5百元 │例第4條第1項之│一級毒品，累│
│    │58分後當日│        │後，由鄭盟露│販賣第一級毒品│犯，處有期徒│
│    │某時，在彰│        │以所持用門號│罪。          │刑柒年。扣案│
│    │化縣芳苑鄉│        │0000000000號│              │如附表九所示│
│    │芳漢路芳二│        │行動電話撥打│              │之行動電話壹│
│    │段257巷口 │        │甲○○所持用│              │支（不含SIM │
│    │紅綠燈附近│        │門號00000000│              │卡）沒收之；│
│    │。        │        │91號行動電話│              │未扣案因販賣│
│    │          │        │與甲○○聯繫│              │第一級毒品所│
│    │          │        │後，鄭盟露在│              │得財物新臺幣│
│    │          │        │陳嘉宏陪同下│              │伍佰元沒收，│
│    │          │        │，由鄭盟露出│              │如全部或一部│
│    │          │        │面向甲○○購│              │不能沒收時，│
│    │          │        │買海洛因，並│              │以其財產抵償│
│    │          │        │銀貨兩訖。  │              │之。        │
└──┴─────┴────┴──────┴───────┴──────┘
附表四：鄭盟露
┌──┬─────┬────┬──────┬───────┬──────┐
│編號│ 販賣時間 │  金額  │  買賣方式  │   所犯法條   │   宣告刑   │
│    │ 、地點   │        │            │              │（主刑、從刑│
│    │          │        │            │              │）          │
├──┼─────┼────┼──────┼───────┼──────┤
│1.  │97年9月11 │ 500元  │鄭盟露以所持│毒品危害防制條│甲○○販賣第│
│    │日中午12時│        │用門號093815│例第4條第1項之│一級毒品，累│
│    │47分後當日│        │7402號行動電│販賣第一級毒品│犯，處有期徒│
│    │某時，在彰│        │話撥打甲○○│罪。          │刑柒年。扣案│
│    │化縣芳苑鄉│        │所持用門號09│              │如附表九所示│
│    │芳漢路芳二│        │00000000號行│              │之行動電話壹│
│    │段257巷口 │        │動電話與洪家│              │支（不含SIM │
│    │紅綠燈附近│        │興聯繫後，向│              │卡）沒收之；│
│    │。        │        │甲○○購買海│              │未扣案因販賣│
│    │          │        │洛因，並銀貨│              │第一級毒品所│
│    │          │        │兩訖。      │              │得財物新臺幣│
│    │          │        │            │              │伍佰元沒收，│
│    │          │        │            │              │如全部或一部│
│    │          │        │            │              │不能沒收時，│
│    │          │        │            │              │以其財產抵償│
│    │          │        │            │              │之。        │
├──┼─────┼────┼──────┼───────┼──────┤
│2.  │97年9月12 │ 500元  │鄭盟露以所持│毒品危害防制條│甲○○販賣第│
│    │日上午8時 │        │用門號093815│例第4條第1項之│一級毒品，累│
│    │25分後當日│        │7402號行動電│販賣第一級毒品│犯，處有期徒│
│    │某時，在彰│        │話撥打甲○○│罪。          │刑柒年。扣案│
│    │化縣芳苑鄉│        │所持用門號09│              │如附表九所示│
│    │斗苑路與臺│        │00000000號行│              │之行動電話壹│
│    │17 線路口 │        │動電話與洪家│              │支（不含SIM │
│    │7-11 超商 │        │興聯繫後，向│              │卡）沒收之；│
│    │前。      │        │甲○○購買海│              │未扣案因販賣│
│    │          │        │洛因，並銀貨│              │第一級毒品所│
│    │          │        │兩訖。      │              │得財物新臺幣│
│    │          │        │            │              │伍佰元沒收，│
│    │          │        │            │              │如全部或一部│
│    │          │        │            │              │不能沒收時，│
│    │          │        │            │              │以其財產抵償│
│    │          │        │            │              │之。        │
├──┼─────┼────┼──────┼───────┼──────┤
│3.  │97年9月15 │ 500元  │鄭盟露以所持│毒品危害防制條│甲○○販賣第│
│    │日上午9時 │        │用門號093815│例第4條第1項之│一級毒品，累│
│    │43分後當日│        │7402號行動電│販賣第一級毒品│犯，處有期徒│
│    │某時，在彰│        │話撥打甲○○│罪。          │刑柒年。扣案│
│    │化縣芳苑鄉│        │所持用門號09│              │如附表九所示│
│    │芳漢路芳二│        │00000000號行│              │之行動電話壹│
│    │段257巷口 │        │動電話與洪家│              │支（不含SIM │
│    │紅綠燈附近│        │興聯繫後，向│              │卡）沒收之；│
│    │。        │        │甲○○購買海│              │未扣案因販賣│
│    │          │        │洛因，並銀貨│              │第一級毒品所│
│    │          │        │兩訖。      │              │得財物新臺幣│
│    │          │        │            │              │伍佰元沒收，│
│    │          │        │            │              │如全部或一部│
│    │          │        │            │              │不能沒收時，│
│    │          │        │            │              │以其財產抵償│
│    │          │        │            │              │之。        │
├──┼─────┼────┼──────┼───────┼──────┤
│4.  │97年10月2 │ 500元  │鄭盟露以不詳│毒品危害防制條│甲○○販賣第│
│    │日上午9時 │        │電話撥打洪家│例第4條第1項之│一級毒品，累│
│    │25分後當日│        │興所持用門號│販賣第一級毒品│犯，處有期徒│
│    │某時，在彰│        │0000000000號│罪。          │刑柒年。扣案│
│    │化縣芳苑鄉│        │行動電話與洪│              │如附表十所示│
│    │芳漢路芳二│        │家興聯繫後，│              │之行動電話壹│
│    │段257巷口 │        │向甲○○購買│              │支（不含SIM │
│    │紅綠燈附近│        │海洛因，並銀│              │卡）沒收之；│
│    │。        │        │貨兩訖。    │              │未扣案因販賣│
│    │          │        │            │              │第一級毒品所│
│    │          │        │            │              │得財物新臺幣│
│    │          │        │            │              │伍佰元沒收，│
│    │          │        │            │              │如全部或一部│
│    │          │        │            │              │不能沒收時，│
│    │          │        │            │              │以其財產抵償│
│    │          │        │            │              │之。        │
└──┴─────┴────┴──────┴───────┴──────┘
附表五：洪孟哲
┌──┬─────┬────┬──────┬───────┬──────┐
│編號│ 販賣時間 │  金額  │  買賣方式  │   所犯法條   │   宣告刑   │
│    │ 、地點   │        │            │              │（含主刑、從│
│    │          │        │            │              │刑）        │
├──┼─────┼────┼──────┼───────┼──────┤
│1.  │97年9月11 │ 500元  │洪孟哲以所持│毒品危害防制條│甲○○販賣第│
│    │日下午1時 │        │用門號091728│例第4條第1項之│一級毒品，累│
│    │50分後當日│        │7779號行動電│販賣第一級毒品│犯，處有期徒│
│    │某時，在彰│        │話撥打甲○○│罪。          │刑柒年。扣案│
│    │化縣芳苑鄉│        │所持用門號09│              │如附表九所示│
│    │芳漢路257 │        │00000000號行│              │之行動電話壹│
│    │巷12號門口│        │動電話與洪家│              │支（不含SIM │
│    │。        │        │興聯繫後，向│              │卡）沒收之；│
│    │          │        │甲○○購買海│              │未扣案因販賣│
│    │          │        │洛因，並銀貨│              │第一級毒品所│
│    │          │        │兩訖。      │              │得財物新臺幣│
│    │          │        │            │              │伍佰元沒收，│
│    │          │        │            │              │如全部或一部│
│    │          │        │            │              │不能沒收時，│
│    │          │        │            │              │以其財產抵償│
│    │          │        │            │              │之。        │
├──┼─────┼────┼──────┼───────┼──────┤
│2.  │97年9月12 │ 1000元 │洪孟哲以所持│毒品危害防制條│甲○○販賣第│
│    │日上午10時│        │用門號091728│例第4條第1項之│一級毒品，累│
│    │42分後當日│        │7779號行動電│販賣第一級毒品│犯，處有期徒│
│    │某時，在彰│        │話撥打甲○○│罪。          │刑柒年。扣案│
│    │化縣芳苑鄉│        │所持用門號09│              │如附表九所示│
│    │芳漢路257 │        │00000000號行│              │之行動電話壹│
│    │巷12號門口│        │動電話與洪家│              │支（不含SIM │
│    │。        │        │興聯繫後，向│              │卡）沒收之；│
│    │          │        │甲○○購買海│              │未扣案因販賣│
│    │          │        │洛因，並銀貨│              │第一級毒品所│
│    │          │        │兩訖。      │              │得財物新臺幣│
│    │          │        │            │              │壹仟元沒收，│
│    │          │        │            │              │如全部或一部│
│    │          │        │            │              │不能沒收時，│
│    │          │        │            │              │以其財產抵償│
│    │          │        │            │              │之。        │
├──┼─────┼────┼──────┼───────┼──────┤
│3.  │97年9月13 │ 1000元 │洪孟哲以所持│毒品危害防制條│甲○○販賣第│
│    │日上午6時 │        │用門號091728│例第4條第1項之│一級毒品，累│
│    │47分後當日│        │7779號行動電│販賣第一級毒品│犯，處有期徒│
│    │某時，在彰│        │話撥打甲○○│罪。          │刑柒年。扣案│
│    │化縣芳苑鄉│        │所持用門號09│              │如附表九所示│
│    │芳漢路257 │        │00000000號行│              │之行動電話壹│
│    │巷口。    │        │動電話與洪家│              │支（不含SIM │
│    │          │        │興聯繫後，向│              │卡）沒收之；│
│    │          │        │甲○○購買海│              │未扣案因販賣│
│    │          │        │洛因，並銀貨│              │第一級毒品所│
│    │          │        │兩訖。      │              │得財物新臺幣│
│    │          │        │            │              │壹仟元沒收，│
│    │          │        │            │              │如全部或一部│
│    │          │        │            │              │不能沒收時，│
│    │          │        │            │              │以其財產抵償│
│    │          │        │            │              │之。        │
├──┼─────┼────┼──────┼───────┼──────┤
│4.  │97年9月16 │ 500元  │洪孟哲以所持│毒品危害防制條│甲○○販賣第│
│    │日下午2時 │        │用門號091728│例第4條第1項之│一級毒品，累│
│    │22分後當日│        │7779號行動電│販賣第一級毒品│犯，處有期徒│
│    │某時，在彰│        │話撥打甲○○│罪。          │刑柒年。扣案│
│    │化縣芳苑鄉│        │所持用門號09│              │如附表九所示│
│    │芳漢路257 │        │00000000號行│              │之行動電話壹│
│    │巷口。    │        │動電話與洪家│              │支（不含SIM │
│    │          │        │興聯繫後，向│              │卡）沒收之；│
│    │          │        │甲○○購買海│              │未扣案因販賣│
│    │          │        │洛因，並銀貨│              │第一級毒品所│
│    │          │        │兩訖。      │              │得財物新臺幣│
│    │          │        │            │              │伍佰元沒收，│
│    │          │        │            │              │如全部或一部│
│    │          │        │            │              │不能沒收時，│
│    │          │        │            │              │以其財產抵償│
│    │          │        │            │              │之。        │
├──┼─────┼────┼──────┼───────┼──────┤
│5.  │97年10月2 │ 500元  │洪孟哲與洪家│毒品危害防制條│甲○○販賣第│
│    │日上午10時│        │興聯絡後，由│例第4條第1項之│一級毒品，累│
│    │許，在彰化│        │洪孟哲向洪家│販賣第一級毒品│犯，處有期徒│
│    │縣芳苑鄉芳│        │興購買海洛因│罪。          │刑柒年。未扣│
│    │漢路257巷 │        │，並銀貨兩訖│              │案因販賣第一│
│    │12號門口。│        │。          │              │級毒品所得財│
│    │          │        │            │              │物新臺幣伍佰│
│    │          │        │            │              │元沒收，如全│
│    │          │        │            │              │部或一部不能│
│    │          │        │            │              │沒收時，以其│
│    │          │        │            │              │財產抵償之。│
└──┴─────┴────┴──────┴───────┴──────┘
附表六：洪瑋聯
┌──┬─────┬────┬──────┬───────┬──────┐
│編號│ 販賣時間 │  金額  │  買賣方式  │   所犯法條   │   宣告刑   │
│    │ 、地點   │        │            │              │（含主刑、從│
│    │          │        │            │              │刑）        │
├──┼─────┼────┼──────┼───────┼──────┤
│1.  │(1)97年9月5│1萬元   │甲○○以0926│毒品危害防制條│            │
│    │日下午10時│        │160774號電話│例第4條第1項之│            │
│    │49 分許後 │        │與丙○○使用│販賣第一級毒品│            │
│    │當日某時，│        │之0000000000│罪。          │            │
│    │在彰化縣埔│        │號聯絡後，向│              │            │
│    │心鄉署立彰│        │丙○○、「阿│              │            │
│    │化醫院附近│        │滿」之成年女│              │            │
│    │雜貨店    │        │子購買1萬元 │              │            │
│    │          │        │海洛因（重4 │              │            │
│    │          │        │分之1錢及8分│              │            │
│    │          │        │之1錢），並 │              │            │
│    │          │        │銀貨兩訖。  │              │            │
│    ├─────┼────┼──────┤              │            │
│    │(2)97年9月7│500元   │洪瑋聯以所持│              │甲○○販賣第│
│    │日下午5時 │        │用門號095593│              │一級毒品，累│
│    │16 分後當 │        │6575號行動電│              │犯，處有期徒│
│    │日某時，在│        │話撥打甲○○│              │刑柒年。扣案│
│    │彰化縣芳苑│        │所持用門號09│              │如附表九所示│
│    │鄉○○路芳│        │00000000號行│              │之行動電話壹│
│    │二段257巷 │        │動電話與洪家│              │支（不含SIM │
│    │口。      │        │興聯繫後，向│              │卡）沒收之；│
│    │          │        │甲○○購買海│              │未扣案如附表│
│    │          │        │洛因，並銀貨│              │十一所示之行動│
│    │          │        │兩訖。      │              │電話壹支（不│
│    │          │        │            │              │含SIM卡）沒 │
│    │          │        │            │              │收，如全部或│
│    │          │        │            │              │一部不能沒收│
│    │          │        │            │              │時，追徵其價│
│    │          │        │            │              │額；未扣案因│
│    │          │        │            │              │販賣第一級毒│
│    │          │        │            │              │品所得財物新│
│    │          │        │            │              │臺幣伍佰元均│
│    │          │        │            │              │沒收，如全部│
│    │          │        │            │              │或一部不能沒│
│    │          │        │            │              │收時，以其財│
│    │          │        │            │              │產抵償之。  │
├──┼─────┼────┼──────┼───────┼──────┤
│2.  │97年9月8日│ 500元  │洪瑋聯以所持│毒品危害防制條│甲○○販賣第│
│    │下午7時16 │        │用門號095593│例第4條第1項之│一級毒品，累│
│    │分後當日某│        │6575號行動電│販賣第一級毒品│犯，處有期徒│
│    │時，在彰化│        │話撥打甲○○│罪。          │刑柒年。扣案│
│    │縣芳苑鄉芳│        │所持用門號  │              │如附表九所示│
│    │漢路芳二段│        │0000000000號│              │之行動電話壹│
│    │257巷口。 │        │行動電話與洪│              │支（不含SIM │
│    │          │        │家興聯繫後，│              │卡）沒收之；│
│    │          │        │向甲○○購買│              │未扣案因販賣│
│    │          │        │海洛因，並銀│              │第一級毒品所│
│    │          │        │貨兩訖。    │              │得財物新臺幣│
│    │          │        │            │              │伍佰元沒收，│
│    │          │        │            │              │如全部或一部│
│    │          │        │            │              │不能沒收時，│
│    │          │        │            │              │以其財產抵償│
│    │          │        │            │              │之。        │
├──┼─────┼────┼──────┼───────┼──────┤
│3.  │97年9月18 │ 1000元 │洪瑋聯以其住│毒品危害防制條│甲○○販賣第│
│    │日下午5時 │        │家電話(04893│例第4條第1項之│一級毒品，累│
│    │48分後當日│        │5266)撥打洪 │販賣第一級毒品│犯，處有期徒│
│    │某時，在彰│        │家興所持用門│罪。          │刑柒年。扣案│
│    │化縣芳苑鄉│        │號0000000000│              │如附表九所示│
│    │永興村芳漢│        │號行動電話與│              │之行動電話壹│
│    │路順源回收│        │甲○○聯繫後│              │支（不含SIM │
│    │場前。    │        │，向甲○○購│              │卡）沒收之；│
│    │          │        │買海洛因，並│              │未扣案因販賣│
│    │          │        │銀貨兩訖。  │              │第一級毒品所│
│    │          │        │            │              │得財物新臺幣│
│    │          │        │            │              │壹仟元沒收，│
│    │          │        │            │              │如全部或一部│
│    │          │        │            │              │不能沒收時，│
│    │          │        │            │              │以其財產抵償│
│    │          │        │            │              │之。        │
├──┼─────┼────┼──────┼───────┼──────┤
│4.  │97年9月24 │ 400元  │洪瑋聯以所持│毒品危害防制條│甲○○販賣第│
│    │日上午7時 │        │用門號095593│例第4條第1項之│一級毒品，累│
│    │6分後當日 │        │6575號行動電│販賣第一級毒品│犯，處有期徒│
│    │某時，在彰│        │話撥打甲○○│罪。          │刑柒年。扣案│
│    │化縣芳苑鄉│        │所持用門號  │              │如附表十所示│
│    │芳漢路芳二│        │0000000000號│              │之行動電話壹│
│    │段257巷口 │        │行動電話與洪│              │支（不含SIM │
│    │。        │        │家興聯繫後，│              │卡）沒收之；│
│    │          │        │向甲○○購買│              │未扣案因販賣│
│    │          │        │海洛因，並銀│              │第一級毒品所│
│    │          │        │貨兩訖。    │              │得財物新臺幣│
│    │          │        │            │              │肆佰元沒收，│
│    │          │        │            │              │如全部或一部│
│    │          │        │            │              │不能沒收時，│
│    │          │        │            │              │以其財產抵償│
│    │          │        │            │              │之。        │
├──┼─────┼────┼──────┼───────┼──────┤
│5.  │97年10月1 │ 500元  │洪瑋聯與洪家│毒品危害防制條│甲○○販賣第│
│    │日下午某時│        │興聯絡後，由│例第4條第1項之│一級毒品，累│
│    │許，在彰化│        │洪瑋聯向洪家│販賣第一級毒品│犯，處有期徒│
│    │縣芳苑鄉芳│        │興購買海洛因│罪。          │刑柒年。未扣│
│    │漢路芳二段│        │，並銀貨兩訖│              │案因販賣第一│
│    │257巷口。 │        │。          │              │級毒品所得財│
│    │          │        │            │              │物新臺幣伍佰│
│    │          │        │            │              │元沒收，如全│
│    │          │        │            │              │部或一部不能│
│    │          │        │            │              │沒收時，以其│
│    │          │        │            │              │財產抵償之。│
└──┴─────┴────┴──────┴───────┴──────┘
附表七：張韶之
┌──┬─────┬────┬──────┬───────┬──────┐
│編號│ 販賣時間 │  金額  │  買賣方式  │   所犯法條   │   宣告刑   │
│    │ 、地點   │        │            │              │（含主刑、從│
│    │          │        │            │              │刑）        │
├──┼─────┼────┼──────┼───────┼──────┤
│1.  │97年9月27 │ 500元  │張韶之以所持│毒品危害防制條│甲○○販賣第│
│    │日中午12時│        │用門號095593│例第4條第1項之│一級毒品，累│
│    │49分許後當│        │6575號行動電│販賣第一級毒品│犯，處有期徒│
│    │日某時，在│        │話撥打甲○○│罪。          │刑柒年。扣案│
│    │彰化縣芳苑│        │所持用門號09│              │如附表十所示│
│    │鄉○○路與│        │00000000號行│              │之行動電話壹│
│    │台17線7-11│        │動電話與洪家│              │支（不含SIM │
│    │超商前。  │        │興聯繫後，向│              │卡）沒收之；│
│    │          │        │甲○○購買海│              │未扣案因販賣│
│    │          │        │洛因，並銀貨│              │第一級毒品所│
│    │          │        │兩訖。      │              │得財物新臺幣│
│    │          │        │            │              │伍佰元沒收，│
│    │          │        │            │              │如全部或一部│
│    │          │        │            │              │不能沒收時，│
│    │          │        │            │              │以其財產抵償│
│    │          │        │            │              │之。        │
└──┴─────┴────┴──────┴───────┴──────┘
附表八：林志成
┌──┬─────┬────┬──────┬───────┬──────┐
│編號│ 販賣時間 │  金額  │  買賣方式  │   所犯法條   │   宣告刑   │
│    │ 、地點   │        │            │              │（含主刑、從│
│    │          │        │            │              │刑）        │
├──┼─────┼────┼──────┼───────┼──────┤
│1.  │97年9月11 │ 1000元 │林志成以所持│毒品危害防制條│甲○○販賣第│
│    │日下午7時 │        │用門號098666│例第4條第1項之│一級毒品，累│
│    │29分後當日│        │6847號行動電│販賣第一級毒品│犯，處有期徒│
│    │某時，在彰│        │話撥打甲○○│罪。          │刑柒年。扣案│
│    │化縣芳苑鄉│        │所持用門號09│              │如附表九所示│
│    │芳漢路芳二│        │00000000號行│              │之行動電話壹│
│    │段257巷口 │        │動電話與洪家│              │支（不含SIM │
│    │。        │        │興聯繫後，向│              │卡）沒收之；│
│    │          │        │甲○○購買海│              │未扣案因販賣│
│    │          │        │洛因，並銀貨│              │第一級毒品所│
│    │          │        │兩訖。      │              │得財物新臺幣│
│    │          │        │            │              │壹仟元沒收，│
│    │          │        │            │              │如全部或一部│
│    │          │        │            │              │不能沒收時，│
│    │          │        │            │              │以其財產抵償│
│    │          │        │            │              │之。        │
├──┼─────┼────┼──────┼───────┼──────┤
│2.  │97年9月15 │ 1000元 │林志成以所持│毒品危害防制條│甲○○販賣第│
│    │日下午1時 │        │用門號098666│例第4條第1項之│一級毒品，累│
│    │56分後當日│        │6847號行動電│販賣第一級毒品│犯，處有期徒│
│    │某時，在彰│        │話撥打甲○○│罪。          │刑柒年。扣案│
│    │化縣芳苑鄉│        │所持用門號09│              │如附表九所示│
│    │芳漢路芳二│        │00000000號行│              │之行動電話壹│
│    │段257巷口 │        │動電話與洪家│              │支（不含SIM │
│    │。        │        │興聯繫後，向│              │卡）沒收之；│
│    │          │        │甲○○購買海│              │未扣案因販賣│
│    │          │        │洛因，並銀貨│              │第一級毒品所│
│    │          │        │兩訖。      │              │得財物新臺幣│
│    │          │        │            │              │壹仟元沒收，│
│    │          │        │            │              │如全部或一部│
│    │          │        │            │              │不能沒收時，│
│    │          │        │            │              │以其財產抵償│
│    │          │        │            │              │之。        │
└──┴─────┴────┴──────┴───────┴──────┘
附表九
    MOTOROLA廠牌行動電話機具本身（原搭配0000000000號門號
    使用）
附表十
    SAMSUNG廠牌行動電話機具本身（原搭配0000000000號門號
    使用）
附表十一
    NOKIA廠牌行動電話機具本身（原搭配0000000000號門號使
    用）（未扣案）
備註：
(一)被告於附表六編號1.(1)之97年9月5日22時49分許後當日某時向
  丙○○以1 萬元價格販入毒品海洛因。其後於附表一編號1.至
  4.、附表二編號1.至6.、附表三編號1.、附表四編號1.至3.、
  附表五編號1.至4.、附表六編號1.(2)至4.、附表八編號1.至2.
  所示時地販售與各該人，此部分被告販出所得共計15,800元，
  雖與被告於偵訊所供「每變賣1萬元的量，『約』可賺約3,000
  元的海洛因量」略有出入，然此或因被告於每次販售毒品之際
  ，並未仔細精算，或因實際與被告接洽買賣過程中，就金錢或
  毒品純度討價還價，均不無可能。惟依上推算結果，被告於附
  表六編號1.(1)該次販入後再販賣給上開附表各該編號之人士，
  所得金額並未差距甚多。故被告於販賣毒品予上開附表各該編
  號之人士，其各該毒品來源均來自丙○○，信屬真實。
(二)被告於附表二編號7.(1)之97年9月24日8時50分許向丙○○以 1
  萬元價格販入毒品海洛因。其後於附表二編號7.(2)所示時地販
  賣其中500 元份量之海洛因予洪啟富，足見該次販賣洪啟富之
  毒品來源為丙○○，信屬真實。
(三)被告於附表二編號8.(1)之97年9月26日13時2分許後當日某時向
  丙○○以9,000元價格販入毒品海洛因。其後於附表二編號8.
  (2)所示時地販賣其中500 元份量之海洛因予洪啟富，足見該次
  販賣洪啟富之毒品來源為丙○○，信屬真實。
(四)被告於附表二編號9.(1)之97年9月27日9時5 分許後當日某時向
  丙○○以6,000 元價格販入毒品海洛因。其後於附表一編號5.
  、附表二編號9.(2)至11.、附表三編號2.、附表四編號4.、附表
  五編號5.、附表六編號5.、附表七編號1.所示時地販賣毒品予
  各該人，此部分被告販出所得共計5,000 元，足見被告於販賣
  毒品予上開附表各該編號之人士，其各該毒品來源均來自丙○
  ○，信屬真實。

司法院資訊處製作；財團法人民間司法改革基金會備份。
